臺灣臺北地方法院刑事判決
110年度審訴字第1327號
公  訴  人  臺灣臺北地方檢察署檢察官
被      告  何威  



            陳胤達




            張秉信




            何中民


            陳崴  



            王子文


            蔡秉育


            吳沛均


            黃則睿


            汪子淮


上列被告因傷害案件，經檢察官提起公訴（110年度軍偵字第16
號），本院判決如下：
    主  文
本件公訴不受理。
    理  由
一、公訴意旨如附件起訴書所載。
二、按告訴乃論之罪，告訴人於第一審辯論終結前，得撤回其告
    訴，又告訴經撤回者，應諭知不受理之判決，刑事訴訟法第
    238條第1項、第303條第3款分別定有明文。再不受理之判決
     ，得不經言詞辯論為之，亦為同法第307條所明定。
三、經查，本件告訴人陳胤達、張秉信、何中民告訴被告吳沛均
　　、黃則睿、汪子淮(下稱被告吳沛均等3人)傷害案件，公訴 
    人認被告吳沛均等3人均涉犯刑法第277條第1項之傷害罪，
　　另告訴人吳沛均、黃則睿、汪子淮告訴被告何威、陳胤達、
    張秉信、何中民、陳崴、王子文、蔡秉育(下稱被告何威等7
    人)傷害案件，公訴人認被告何威等7人亦均涉犯刑法第277
    條第1項之傷害罪嫌，依同法第287條前段規定，該罪須告訴
    乃論。茲告訴人陳胤達、張秉信、何中民已具狀撤回告訴，
    告訴人吳沛均、黃則睿、汪子淮亦具狀撤回告訴，此有刑事
    撤回告訴狀6紙附卷可佐(見本院卷第107-117頁)，依照上開
    說明，本件被告等所涉傷害罪嫌，爰不經言詞辯論，逕諭知
    不受理之判決。
四、據上論斷，應依刑事訴訟法第303條第3款、第307條，判決
    如主文。
中　　華　　民　　國   110    年    10    月    7     日
                  刑事第二十二庭審判長法  官  莊書雯  
                                      法  官  余欣璇
                                      法  官  廖棣儀
上正本證明與原本無異。 
如不服本判決應於收受送達後20日內向本院提出上訴書狀，並應
敘述具體理由；其未敘述上訴理由者，應於上訴期間屆滿後20日
內向本院補提理由書（均須按他造當事人之人數附繕本）「切勿
逕送上級法院」。告訴人或被害人如對於本判決不服者，應具備
理由請求檢察官上訴，其上訴期間之計算係以檢察官收受判決正
本之日期為準。 因疫情而遲誤不變期間，得向法院聲請回復原
狀。
                                      書記官  林志忠 
中　　華　　民　　國   110    年    10    月    8     日
附件
臺灣臺北地方檢察署檢察官起訴書
                                     110年度軍偵字第16號
　　被　　　告　何威　　男　38歲（民國00年0月00日生）
　　　　　　　　　　　　住新北市○○區○○路00巷00號12樓
                        居臺北市○○區○○路00號
　　　　　　　　　　　　國民身分證統一編號：Z000000000號
                陳胤達　男　30歲（民國00年0月0日生）
　　　　　　　　　　　　住臺北市南港區忠孝東路6段278巷5
　　　　　　　　　　　　　弄23號3樓
　　　　　　　　　　　　國民身分證統一編號：Z000000000號
　　　　　　　　張秉信　男　35歲（民國00年0月00日生）
　　　　　　　　　　　　住臺北市○○區○○路0段000巷00○                          0號5樓
                        居臺北市○○區○○路0段000號
　　　　　　　　　　　　國民身分證統一編號：Z000000000號
　　　　　　　　何中民　男　24歲（民國00年0月00日生）
　　　　　　　　　　　　住新北市○○區○○路0段000巷00弄                         00號
　　　　　　　　　　　　國民身分證統一編號：Z000000000號
　　　　　　　　陳崴　　男　30歲（民國00年0月00日生）
　　　　　　　　　　　　住新北市○○區○○路0段000巷00弄
                          0號6樓之9
　　　　　　　　　　　　國民身分證統一編號：Z000000000號
　　　　　　　　王子文　男　30歲（民國00年0月0日生）
　　　　　　　　　　　　住臺北市○○區○○路0段000號4樓                           之1
　　　　　　　　　　　　國民身分證統一編號：Z000000000號
　　　　　　　　蔡秉育　男　35歲（民國00年0月00日生）
　　　　　　　　　　　　住臺北市○○區○○路000巷00號
　　　　　　　　　　　　國民身分證統一編號：Z000000000號
　　　　　　　　吳沛均　男　22歲（民國00年00月00日生）
　　　　　　　　　　　　住新北市○○區○○路00巷00號4樓
　　　　　　　　　　　　國民身分證統一編號：Z000000000號
　　　　　　　　黃則睿　男　21歲（民國00年0月00日生）
　　　　　　　　　　　　住新北市○○區○○路000巷00號8樓
　　　　　　　　　　　　國民身分證統一編號：Z000000000號
　　　　　　　　汪子淮　男　21歲（民國00年0月00日生）
　　　　　　　　　　　　住臺北市○○區○○路00巷0弄0號7                           樓之1
　　　　　　　　　　　　國民身分證統一編號：Z000000000號
上列被告等因傷害案件，已經偵查終結，認應提起公訴，茲將犯
罪事實及證據並所犯法條分敘如下：
　　　　犯罪事實
一、何威前因不能安全駕駛、傷害等案件，經臺灣臺北地方法院
    以109年度簡字第2671號判決判處有期徒刑各3月，應執行有
    期徒刑4月，於民國109年7月28日易科罰金執行完畢。詎其
    猶不知悔改，與陳胤達、張秉信、何中民、陳崴、王子文、
    蔡秉育等人（下稱陳胤達等7人）於110年2月11日4時25分，
    相約至臺北市○○區○○○路0段000號「麥當勞忠孝二店」（下
    稱麥當勞忠孝二店）用餐，於點餐時，適逢吳沛均、黃則睿
    、汪子淮等3人（下稱吳沛均等3人）亦進入麥當勞忠孝二店
    ，並至櫃台點餐，嗣雙方互看不順眼，發生口角衝突，陳胤
    達等7人與吳沛均等3人各別共同基於傷害之犯意聯絡，於用
    餐區徒手互相毆打及隨手持店內桌椅拋砸對方，而汪子淮另
    以辣椒水噴灑陳胤達等7人，黃則睿甚持彈簧刀傷害陳胤達
    、何中民，致陳胤達受有左下腹壁貫穿傷、上背部穿刺傷、
    左手掌挫傷之傷害；張秉信受有左側耳部、鼻溝、頭皮等處
    撕裂傷之傷害；何中民受有左手掌撕裂傷、左小臂切割傷之
    傷害；汪子淮受有臉部、左小臂等處挫傷之傷害；黃則睿受
    有左手、右小臂、脖子及雙膝等處挫傷之傷害，吳沛均則係
    背部受傷。經警到場處理，始悉上情。
二、案經陳胤達、張秉信、何中民、吳沛均、黃則睿、汪子淮訴
    由臺北市政府警察局信義分局報告偵辦。
　　　　證據並所犯法條
一、證據清單及待證事實：
編號 證據名稱 待證事實 1 被告何威、張秉信、何中民、陳崴、王子文、蔡秉育於偵查中之供述 均坦承於上開時地，與被告吳沛均等3人互為攻擊之事實。 2 被告陳胤達於偵查中之供述 坦承於上開時地與被告吳沛均等3人先發生口角衝突，嗣即為肢體碰觸之事實。 3 被告吳沛均、黃則睿、汪子淮於偵查中之供述 均坦承於上開時地，與被告陳胤達等7人互為攻擊之事實。 4 本署勘驗筆錄、刑案現場監視器擷圖照片 證明被告陳胤達等7人與被告吳沛均等3人於上開時地，互相毆打、傷害之事實。 5 警方採證之被告吳沛均、汪子淮、黃則睿、何威、張秉信、何中民等人受傷之照片、臺北醫學大學附設醫院開立之被告張秉信診斷證明書、國泰綜合醫院開立之被告陳胤達診斷證明書 證明被告陳胤達受有左下腹壁貫穿傷、上背部穿刺傷、左手掌挫傷之傷害；被告張秉信受有左側耳部、鼻溝、頭皮等處撕裂傷之傷害；被告何中民受有左手掌撕裂傷、左小臂切割傷之傷害；被告汪子淮受有臉部、左小臂等處挫傷之傷害；被告黃則睿受有左手、右小臂、脖子及雙膝等處挫傷之傷害，及被告吳沛均背部受傷等事實。 6 臺北市政府警察局信義分局110年4月30日北市警信分刑字第1103017717號函暨刑案現場勘察報告 證明於現場起獲之彈簧刀，其刀柄採集之生物跡證與被告黃則睿之DNA-STR型別相符之事實。 
二、核被告陳胤達、何威、張秉信、何中民、陳崴、王子文、蔡
    秉育、吳沛均、汪子淮、黃則睿所為，係犯刑法第277條第1
    項之傷害罪嫌。又被告陳胤達、何威、張秉信、何中民、陳
    崴、王子文、蔡秉育間，與被告吳沛均、汪子淮、黃則睿間
    各別有犯意之聯絡及行為之分擔，請各依共同正犯論處。另
    被告何威受有期徒刑執行完畢後，5年以內故意再犯本件有
    期徒刑以上之罪，為累犯，請依司法院釋字第775號解釋意
    旨，裁量是否加重最低本刑。末本件扣案之彈簧刀乙把為被
    告黃則睿犯罪所用之物，請依刑法第38條第2項之規定，宣
    告沒收。
三、告訴及報告意旨另認被告陳胤達等7人與吳沛均等3人均亦涉
    有刑法第150條之妨害秩序罪嫌，而吳沛均等3人更涉有刑法
    第271條第2項之殺人未遂罪嫌部分。然於109年1月15日修正
    公布之刑法第150條第1項之罪之成立，以在為構成要件行為
    之時，具有對於構成要件之認識為必要；則除行為人需有在
    公共場所或公眾得出入之場所聚集3人以上施強暴脅迫之行
    為外，於聚集時即需對將實施強暴脅迫有所認識，方足構成
    本罪。而刑法第150條第1項後段之適用，應以在公共場所或
    公眾得出入之場所聚集3人以上實施強暴脅迫行為，客觀上
    確已造成社會安寧秩序之危害，且行為人主觀上對此有所認
    識為其要件。經查，陳胤達等7人係為用餐而至麥當勞忠孝
    二店，且被告吳沛均等3人亦係前往麥當勞忠孝二店用餐，
    僅因互看不順眼，發生口角衝突，旋即出手互毆，雖造成現
    場混亂，然觀案發現場之監視器畫面，渠等衝突經過應非事
    前相約而互為聚眾鬥毆，衝突前彼此尚無宿怨，有本署勘驗
    筆錄在卷足參，是難認被告陳胤達等7人與吳沛均等3人間，
    均有對將實施強暴脅迫有所認識，究此，自與刑法妨害秩序
    罪之構成要件有間，礙難據以該罪責相繩。另被害人陳胤達
    雖受有左下腹壁貫穿傷、上背部穿刺傷之傷害，而被害人何
    中民受有左小臂切割傷之傷害，然綜觀渠等受傷部位，並非
    人體易致死亡之臟器或其他身體器官，且經查閱監視器畫面
    ，並未能見有人持刀攻擊他人，且亦無人因受刀傷而躺臥於
    現場之證據，尚有本署勘驗筆錄在卷可佐，故被害人陳胤達
    、何中民之刀傷，係何人所為，無法查知，據此難認吳沛均
    等3人有殺人之主觀犯意。惟上開罪嫌如成立犯罪，因與前
    開提起公訴部分，具有想像競合犯之裁判上一罪關係，爰不
    另為不起訴處分，附此敘明。
四、依刑事訴訟法第251條第1項提起公訴。
　　此　致
臺灣臺北地方法院
中　　華　　民　　國　 110　　年　　 7 　　月　　23 　日
　　　　　　　　　　　　　　　檢  察  官   郭盈君
本件正本證明與原本無異
中　　華　　民　　國　 110　　年　　8 　　月　　16　　日
　　　　　　　　　            書　記　官   楊智琄
附錄本案所犯法條全文
中華民國刑法第277條
傷害人之身體或健康者，處 5 年以下有期徒刑、拘役或 50 萬
元以下罰金。
犯前項之罪，因而致人於死者，處無期徒刑或 7 年以上有期徒
刑；致重傷者，處 3 年以上 10 年以下有期徒刑。